ACORDAO-COMPLETO-2366768

ACÓRDÃO DE RELAÇÃO

ACÓRDÃO DE RELAÇÃO 1831/2019 ATA 29/2019 - PLENÁRIO

Acórdão 1831/2019-TCU-Plenário
Considerando se tratar de denúncia acerca de suposta irregularidade na ausência de nomeação de candidato aprovado no 8º concurso público para provimento de vagas no cargo de analista do MPU, especialidade contabilidade (cargo 13) , regido pelo Edital 1 - MPU 2/2013, de 9 de agosto de 2013;
Considerando que a competência do Tribunal de Contas da União nos processos de controle externo, em especial as denúncias e representações, destina-se a assegurar primordialmente a observância do interesse público e não de interesse meramente privado (e.g., Acórdão 3273/2013-TCU-Plenário, 4.402/2016, da 1ª Câmara, e 7.329/2014, 2.082/2014, 5.826/2012 e 8.203/2011, da 2ª Câmara) ;
Considerando que a tutela de interesses ou direitos subjetivos deve ser resolvida perante a própria administração que promoveu o concurso público, por meio do direito de petição, ou perante o Poder Judiciário, mediante a devida ação judicial (e.g., Acórdãos 4.402/2016 e 1.166/2015, da 1ª Câmara) ;
Considerando que o denunciante não se desincumbiu do ônus de demonstrar a razão legítima para intervir no processo, apta a ensejar o deferimento de habilitação como parte interessada;
Os Ministros do Tribunal de Contas da União ACORDAM, por unanimidade, com fundamento nos arts. 1º, inciso XVI, e 53, da Lei 8.443, de 16 de julho de 1992, c/c os arts. 1º, inciso XXIV; 15, inciso I, alínea "p"; 143, inciso III; 234 e 235, todos do Regimento Interno/TCU, em não conhecer da presente denúncia, por não atender aos requisitos de admissibilidade previstos no art. 235 do Regimento Interno do TCU; indeferir o pedido de habilitação como parte interessada; levantar o sigilo que recai sobre as peças destes autos, à exceção daquelas que contenham informação pessoal do denunciante, nos termos dos arts. 104, § 1º, e 108, parágrafo único, da Resolução-TCU 259/2014, e em dar ciência deste acórdão, juntamente com a instrução (peça 8) , ao denunciante, de acordo com os pareceres emitidos nos autos.
1. Processo TC-Processo 019.384/2019-0 (DENÚNCIA) 
	1.1. Responsável: Identidade preservada (art. 55, caput, da Lei n. 8.443/1992 c/c art. 31 da Lei 12.527/2011) 
	1.2. Interessado: Identidade preservada (art. 55, caput, da Lei n. 8.443/1992 c/c art. 31 da Lei 12.527/2011) 
	1.3. Órgão/Entidade: Ministério Público da União (vinculador) 
	1.4. Relator: Ministro Bruno Dantas
	1.5. Representante do Ministério Público: não atuou
	1.6. Unidade Técnica: Secretaria de Fiscalização de Pessoal (SEFIP) .
	1.7. Representação legal: não há.
	1.8. Determinações/Recomendações/Orientações: não há.

ACORDAO-COMPLETO-2391326

Acórdão de Relação 34/2020 - Plenário

Acórdão de Relação

ACORDAO-COMPLETO-2375511

Acórdão de Relação 2400/2019 - Plenário

ACORDAO-COMPLETO-2405534

Acórdão de Relação 948/2020 - Plenário

ACORDAO-COMPLETO-2402648

Acórdão de Relação 652/2020 - Plenário

ACORDAO-COMPLETO-2395676

Acórdão de Relação 401/2020 - Plenário

BRUNO DANTAS

não há.

Não atuou

DENÚNCIA (DEN)

Secretaria de Fiscalização de Pessoal (SEFIP).